【裁判字號】    98,交聲,1762
【裁判日期】    980803
【裁判案由】    交管條例聲異
【裁判全文】
臺灣板橋地方法院刑事裁定            98年度交聲字第1762號
                                    98年度交聲字第1763號
                                    98年度交聲字第1764號
                                    98年度交聲字第1765號
異  議  人  甲○○
上列異議人即受處分人因違反道路交通管理處罰條例案件，對於
臺北市交通事件裁決所於中華民國九十八年六月二十九日所為之
處分（原處分案號：北監裁申字第裁二二－ＣＸ0000000
號、二二－ＣＸ0000000、二二－ＣＸ0000000、
二二－ＣＸ0000000號），聲明異議，本院裁定如下：
    主     文
異議均駁回。
    理     由
一、原處分機關處分意旨略以：異議人即受處分人甲○○所有之
    車牌號碼五二九－ＣＴ號營業一般小客車，於如附表所示之
    時間，停放於臺北縣蘆洲市○○○路○段之禁止臨時停車處
    ，經臺北縣政府警察局蘆洲分局警員拍照取證後逕行舉發，
    原處分機關乃依違反道路交通管理處罰條例第五十六條第一
    項第一款，分別裁處異議人如附表所示之罰鍰。
二、異議人即受處分人異議意旨則略以：舉發照片上並無違規日
    期之標示，為此聲明異議，請求撤銷原處分云云。
三、按紅實線，設於路側，用以禁止臨時停車，道路交通標誌標
    線號誌設置規則第一百四十九條第一項第一款第五目定有明
    文；又禁止臨時停車處所不得停車，道路交通安全規則第一
    百十二條第一項第一款亦定有明文。次按汽車駕駛人在禁止
    臨時停車處所停車者，處新臺幣（下同）六百元以上一千二
    百元以下罰鍰，道路交通管理處罰條例第五十六條第一項第
    一款亦有明文；又汽車駕駛人之違規行為，當場不能或不宜
    攔截製單舉發者，經以科學儀器取得證據資料證明其行為違
    規，得逕行舉發，同條例第七條之二第一項第七款著有明文
    。而此逕行舉發，依同條第四項規定，應記明車輛牌照號碼
    、車型等可資辨明之資料，以汽車所有人為被通知人製單舉
    發。
四、經查：異議人所有之車牌號碼五二九－ＣＴ號營業一般小客
    車，於如附表所示之時間，停放於臺北縣蘆洲市○○○路○
    段處。惟該地點路側設有紅實線，禁止車輛臨時停車，臺北
    縣政府警察局蘆洲分局警員遂以異議人有「在禁止臨時停車
    處所停車」之違規，拍照採證後逕行舉發等情，有臺北縣政
    府警察局舉發違反道路交通管理事件通知單影本四份在卷可
    佐。異議人雖辯稱該等採證照片無完整違規日期之標示云云
    。然依臺北縣政府警察局蘆洲分局民國九十八年六月二十三
    日北縣警蘆交裁字第０九八００二一五四九號函暨所附之員
    警原始存檔照片八幀所示：係因委外公司作業疏失，以致採
    證照片未能顯示年、月等語。且核諸所附之存檔照片，實係
    明確完整顯示違規時間（含年、月、日、時、分）。從而，
    原舉發通知單所檢附之照片，雖因作業疏漏，僅顯示拍照之
    日、時、分，漏未顯示年、月，然此行政疏失尚不至對異議
    人違規事實之認定造成影響。從而異議人前揭所辯，實非可
    採。本件事證既已明確，異議人之違規行為堪以認定。
六、綜上所述，異議人確有於上揭時地違規停放上開車輛之違規
    行為，原處分機關依道路交通管理處罰條例第五十六條第一
    項第一款及違反道路交通管理事件統一裁罰基準表之規定，
    裁處異議人如附表所示之罰鍰，核無違誤，本件聲明異議為
    無理由，應予駁回。
七、據上論斷，應依道路交通案件處理辦法第十九條，裁定如主
    文。
中    華    民    國    98    年    8     月    3     日
                  交通法庭法  官  吳冠霆
上列正本證明與原本無異。
如不服本裁定，應於裁定送達後五日內敘明抗告理由，向本院提
出抗告狀。
                          書記官  周百川
中    華    民    國    98    年    8     月    3     日
 附  表：
┌─┬────┬───────┬─────────┐
│編│本院案號│裁決書案號    │違規時間          │
│號│        ├───────┼─────────┤
│  │        │舉發通知單案號│裁處罰鍰（新臺幣）│
├─┼────┼───────┼─────────┤
│一│九十八年│北監裁申字第裁│九十八年三月五日  │
│  │度交聲字│二二－ＣＸ二０│十二時四十六分    │
│  │第一七六│六五七九０號  │                  │
│  │二號    ├───────┼─────────┤
│  │        │北縣警交大字第│九百元            │
│  │        │ＣＸ二０六五七│                  │
│  │        │九０號        │                  │
├─┼────┼───────┼─────────┤
│二│九十八年│北監裁申字第裁│九十八年三月六日  │
│  │度交聲字│二二－ＣＸ二０│十七時二十六分    │
│  │第一七六│六五九七二號  │                  │
│  │三號    ├───────┼─────────┤
│  │        │北縣警交大字第│九百元            │
│  │        │ＣＸ二０六五九│                  │
│  │        │七二號        │                  │
├─┼────┼───────┼─────────┤
│三│九十八年│北監裁申字第裁│九十八年三月十二日│
│  │度交聲字│二二－ＣＸ二０│二十二時十七分    │
│  │第一七六│六六一三二號  │                  │
│  │四號    ├───────┼─────────┤
│  │        │北縣警交大字第│九百元            │
│  │        │ＣＸ二０六六一│                  │
│  │        │三二號        │                  │
├─┼────┼───────┼─────────┤
│四│九十八年│北監裁申字第裁│九十八年三月十七日│
│  │度交聲字│二二－ＣＸ二０│十時五十三分      │
│  │第一七六│六六二四九號  │                  │
│  │五號    ├───────┼─────────┤
│  │        │北縣警交大字第│九百元            │
│  │        │ＣＸ二０六六二│                  │
│  │        │四九號        │                  │
└─┴────┴───────┴─────────┘


司法院資訊處製作；財團法人民間司法改革基金會備份。
